【裁判字號】    88,訴,1804
【裁判日期】    890316
【裁判案由】    強盜
【裁判全文】
臺灣高雄地方法院刑事判決                        八十八年度訴字第一八四號
    公  訴  人  臺灣高雄地方法院檢察署檢察官
    被      告  甲○○
    指定辯護人  本院
右列被告因強盜案件，經檢察官提起公訴（八十八年度偵字第五二七八號），本院判
決如左：
    主  文
甲○○攜帶兇器、毀越牆垣竊盜，因脫免逮捕，當場施以強暴脅迫，未遂，累犯，處
有期徒刑陸年。
扣案手套壹個、布條壹捲、起子肆支、鉗子貳支、板手肆支、美工刀壹把、活動板手
壹支、活動起子壹把、遙控器壹個均沒收。
    事  實
一、甲○○前於民國八十六年間犯麻藥案，經本院判處有期徒刑六月，於八十七年七
    月二十日執行完畢，猶不知悔改，意圖為自己不法之所有，於八十八年二月十六
    日凌晨三時五十五分許，攜帶客觀上足為兇器之板手、美工刀、板手、鉗子、起
    子等物，以破壞建物右後側鐵皮牆之方式侵入高雄市三民區○○○路六十七號乙○○所經營、現無人所在之快樂水族館，著手竊取店內財物時，因觸動保全系統
    查覺有人前來，乃匆忙自原破壞處離去而未得逞。適保全人員丙○○經通知趕至
    前開地點巷道前，詎甲○○為脫免逮捕，當場對丙○○施以毆打之強暴行為，為
    丙○○逮捕後報警查獲。當場並扣得手套一個、布條一捲、起子四支、鉗子二支
    、板手四支、美工刀一把、活動板手一支、活動起子一把、遙控器一個。
二、案經高雄市政府警察局三民第二分局報請台灣高雄地方法院檢察署檢察官偵查起
    訴。
    理  由
一、訊據被告甲○○固坦認有毀越牆垣，著手竊取之犯行，惟矢口否認有為脫免逮捕
    而施以強暴之行為，辯稱：保全人員遇見伊時，就拿警棍往伊的頭上打云云。惟
    查：（一）被告之竊盜犯行部分，業經證人丙○○於警訊及偵審中均證稱：伊於
    八十八年二月十六日凌晨三時五十五分接獲保全公司通知趕往高雄市三民區○○○路的水族館，抵達現場時即發現一男子（按即被告）從水族館被破壞之右後側
    鐵皮牆出來，面上並蒙著一塊布等語綦詳，證人即水族館負責人乙○○亦於審理
    中證稱：店內收銀機的電線被拉掉，但錢沒有掉等語。是被告顯係毀越乙○○所
    經營水族館右後側鐵皮牆，並已著手竊取收銀機之財物，此部分之犯行應堪認定
    。（二）被告為脫免逮捕而施以強暴之犯行部分，亦據證人丙○○於警訊及偵審
    中證稱：伊見被告自水族館右後側鐵皮牆出來後，就問被告：「你在幹什麼？」
    被告不回答，在巷道中就往伊的方向衝過來，並作出攻擊伊的動作，伊雖欲擋住
    被告，卻擋不住被告之衝力，被告衝出巷道後，伊追出後，仍與被告一路扭打至
    水源路十八號前等語，證人即另一保全人員林順明亦證稱：伊與丙○○兩頭包抄
    ，在巷道發現有人影，然後被告就與丙○○扭打等語屬實，復參以被告自巷道內
    即與保全人員扭打至巷道外，有證人丙○○當庭繪製之現場圖一紙附卷足參，被
    告確有施以強暴之行為至明，是被告所辯顯屬空言卸責之詞，不採足信。綜上所
    述，被告所辯不足採信，本件事證已甚明確，被告犯行應堪認定。
二、按板手、美工刀、板手、鉗子、起子等物客觀上具有危險性，足以傷害人之身體
    ，為兇器之一種，被告意圖為自己不法之所有，持上揭兇器竊取被害人之財物，
    並破壞牆垣，核被告所為，係犯刑法第三百三十條第二項、第一項、第三百二十
    九條之加重強盜罪。被告曾於八十六年間犯麻藥案，經本院判處有期徒刑六月，
    於八十七年七月二十日執行完畢，有台灣高雄地方法院檢察署刑案資料查註紀錄
    表在卷可稽，被告前受有期徒刑執行完畢，於五年以內再犯本件最重本刑為有期
    徒刑以上之罪，為累犯，應依刑法第四十七條規定，加重其刑。又被告雖已著手
    強盜行為之實施，惟未生取得財物之結果，為未遂犯，爰依刑法第二十六條前段
    之規定，按既遂犯之刑度減輕其刑。上開刑之加重及減輕應依刑法第七十一條第
    一項之規定先加後減之。爰審酌被告犯罪之手段、所生損害、所得利益、犯罪後
    態度等一切情狀，量處如主文所示之刑，以資懲儆。扣案之手套一個、布條一捲
    、起子四支、鉗子二支、板手四支、美工刀一把、活動板手一支、活動起子一把
    、遙控器一個。被告雖僅坦認三支板手係其所有供犯罪所用之物，惟參以當場所
    扣物品皆放入一包裝袋中，應無分何物皆屬被告所有至明，爰併依法宣告沒收。
據上論斷，應依刑事訴訟法第二百九十九條第一項前段，刑法第三百三十條第二項、
第一項、第二十六條、第四十七條、第三十八條第一項第二款，判決如主文。
本案經檢察官周天畏到庭執行職務。
中      華      民      國    八十九    年      三      月     十六 日
                              臺灣高雄地方法院刑事第三庭
                                      法    官    古 振 暉
右正本證明與原本無異。
如不服本判決，應於判決送達後十日內，向本院提出上訴狀。
                                      書 記 官    吳 建 德
中    華    民    國      八十九      年      三      月    二十一      日
附錄本案論罪科刑法條全文：
刑法第三百三十條：犯強盜罪而有第三百二十一條第一項各款情形之一者，處五年以
                  上十二年以下有期徒刑。
                  前項之未遂犯罰之。


司法院資訊處製作；財團法人民間司法改革基金會備份。
